臺灣澎湖地方法院刑事判決　　　　　　100年度侵附民字第1號
附民原告　　0000-0000.
兼上一人　　0000-0000.
法定代理人　　　　　
　　　　　　0000-0000.
共　　　同
訴訟代理人　魯惠良　律師
附民被告　　謝○○
上列當事人間請求侵權行為損害賠償事件，本院於民國100年8月
16日言詞辯論終結，茲判決如下：
    主  文
被告應給付原告0000-0000新臺幣拾萬元及自民國一百年八月十
二日起至清償日止，按年息百分之五計算之利息。
被告應給付原告0000-0000A新臺幣伍萬元及自民國一百年八月十
二日起至清償日止，按年息百分之五計算之利息。
被告應給付原告0000-0000B新臺幣伍萬元及自民國一百年八月十
二日起至清償日止，按年息百分之五計算之利息。
原告其餘之訴駁回。
本判決第一、二、三項原告勝訴部分得假執行。
原告其餘假執行之聲請駁回。
    事  實
甲、兩造爭執要旨
一、原告方面：
(一)聲明：
1. 被告應給付原告 0000-0000 新台幣 30 萬元及自起訴狀繕本
   送達翌日起至清償日止，按年息百分之五計算之利息。
2. 被告應各給付原告 0000-0000A 及 0000-0000B 新台幣 15
   萬元及自起訴狀繕本送達翌日起至清償日止，按年息百分之
   五計算之利息。
3. 原告願供擔保，請准為假執行之宣告。
(二)陳述：
1. 被告謝○○明知原告0000-0000，尚未滿4歲（民國94年10 月
   生），心智幼稚全無性概念及不知抗拒，竟於98年5月至7月
   27日間某日，在原告住處客廳，趁被告單獨與之相處之際，
   將原告0000-0000抱至椅子上，脫其褲子，以右手四指觸摸其
   陰部、並以陰莖接觸原告之陰部，以此方式對原告強制猥褻
   得逞。經其父即原告0000-0000A向澎湖縣警察局馬公分局提
   出告訴，案經澎湖地方法院檢察署偵查終結，並以刑法第224
   條之1、同法第222條第2款加重猥褻罪提起公訴。
2. 本件被告於上述時地對原告 0000-0000 為強制猥褻之惡行，
   係故意不法侵害原告 0000-0000 之身體、健康及貞操等權利
   ；其對年僅 3 歲之幼童為猥褻行為，對其日後身心及人格發
   展，勢必造成不可抹滅之負面影響，其所受之精神創傷至鉅
   ，爰依民法第 184 條第 1 項前段、195 條第 1 項請求非財
   產上之損害賠償 30 萬元。另由於父母子女之關係最為親密
   ，此種親密關係所生之身分法益被侵害時，所受精神上之痛
   苦最深，本件原告 0000-0000 受不法侵害時，年紀未滿 4
   歲而尚在父母保護教養中，其在不知事理而無抗拒能力情形
   下，遭受被告不法侵害，原告之父 0000-0000A 及母
   0000-0000B 不但深受打擊，又因長期涉訟而身心俱疲，原告
   之母親 0000-0000B 更因此罹患嚴重憂鬱症、創傷後壓力疾
   病，以及睡眠障礙，有診斷證明書及病歷資料為憑。其二人
   不但身心健康受創，日常作息起居與工作收入也因此深受影
   響，故基於雙親對幼女保護教養之身分法益受不法侵害且情
   節重大，依據民法第 195 條第 3 項規定，請求被告賠償原
   告 0000-0000A 及 0000-0000B 各 15 萬元。
3. 綜上所述，爰依民法第 184 條第 1 項前段、第 195 條
   第 1 項、第 3 項請求侵權行為之損害賠償如聲明所示。
二、被告方面：
    被告否認曾對原告 0000-0000 為任何猥褻行為，因此亦無
    任何侵權行為之情事，並請求駁回原告之訴。

乙、得心證之理由
一、按附帶民事訴訟之判決，應以刑事訴訟判決所認定之事實為
    據，刑事訴訟法第500條前段定有明文。查本件被告謝○○
    與原告0000-0000A曾在澎湖縣馬公市某飯店同事，並自97年
    11 、12月起至98年七月底止時常到0000-0000A住所及田裡
    幫忙，明知原告0000-0000係原告0000-0000A之幼女，案發
    時未滿4歲心智尚未成熟、對性行為尚無概念亦不知抗拒，
    竟於98年5月中旬至98年7月27日間之某日，趁與原告
    0000-0000 獨處之際，在原告0000 -0000住處客廳，違反原
    告0000-0000意願將其抱至椅子上，脫掉原告0000-0000之褲
    子，再以右手四指觸摸其陰部、並以陰莖接觸其陰部，以此
    方式對原告0000-0000強制猥褻得逞等情，業據本院100年度
    侵訴字第2號刑事訴訟判決認定在案，則本件民事求償部分
    ，自應以此為判斷之基礎。。
二、按「因故意或過失，不法侵害他人之權利者，負損害賠償責
    任。故意以背於善良風俗之方法，加損害於他人者亦同。」
    ；「不法侵害他人之身體、健康、名譽、自由、信用、隱私
    、貞操，或不法侵害其他人格法益而情節重大者，被害人雖
    非財產上之損害，亦得請求賠償相當之金額。」；「前二項
    規定，於不法侵害他人基於父、母、子、女或配偶關係之身
    分法益而情節重大者，準用之。」民法第 184 條第 1 項前
    段、第 195 條第 1 項、第 3 項分別定有明文。另按不法
    侵害他人之人格權，被害人受有非財產上損害，請求加害人
    賠償相當金額之慰撫金時，法院對於慰撫金之量定，應斟酌
    實際加害情形，所造成之影響、被害人痛苦之程度、兩造之
    身分、地位、經濟情形及其他各種狀況，以核定相當之數額
    ，最高法院 47 年度台上字第 1221 號、 51 年度台上字第
    223 號判例要旨，足資參照。準此，原告等根據前開刑事判
    決所認定之事實，訴請被告賠償侵權行為所造成之非財產上
    損害，即屬有據。茲就原告主張之賠償金額審酌如下：
(一)原告0000-0000請求慰撫金部分：本件被告對於原告
    0000-0000 為強制猥褻行為，在民法上自屬侵害原告 
    0000-0000 之身體、自由、貞操，原告 0000-0000 自得請
    求被告賠償精神慰撫金。查被告謝○○目前從事模板工作，
    每月收入約於2萬至3萬之間，且收入並不穩定，本院審酌兩
    造之身分年齡、地位、技能、經濟能力，以及被告之加害行
    為程度暨原告0000-0000心理上所受之傷害，認原告
    0000-0000 請求被告賠償慰撫金於10萬元內之金額，尚屬洽
    當，應予准許，逾此範圍之請求則無理由。
(二)原告0000-0000A、0000-0000B 請求慰撫金部分：原告0000-
    0000A、0000-0000B 分別為原告 0000-0000 之父親、母親
    ，被告謝鴻昌對於原告 0000-0000 所為強制猥褻行為，自
    屬不法侵害原告0000-0000A、0000-0000B基於父、母關係
    之身分法益而情節重大，原告 0000-0000A、0000-0000B自
    得請求被告賠償精神慰撫金。本院審酌兩造之身分、年齡、
    地位、技能、經濟能力，暨原告 0000-0000A、0000-0000B
    之女原告 0000-0000 僅係幼童，受被告強行猥褻，原告父
    母精神上所受痛苦匪淺，認原告 0000-0000A、0000-0000B
    各請求被告賠償慰撫金5萬元為適當，逾此部份之請求不應
    准許。
三、按給付有確定期限者，債務人自期限屆滿時起，負遲延責任
    。給付無確定期限者，債務人於債權人得請求給付時，經其
    催告而未為給付，自受催告時起，負遲延責任。其經債權人
    起訴而送達訴狀，或依督促程序送達支付命令，或為其他相
    類之行為者，與催告有同一之效力。民法第 229 條第 1、2
    項定有明文。又遲延之債務，以支付金錢為標的者，債權人
    得請求依法定利率計算之遲延利息。但約定利率較高者，仍
    從其約定利率。應付利息之債務，其利率未經約定，亦無法
    律可據者，週年利率為百分之五，民法第 233 條第 1 項、
    第 203 條亦有明文。本件原告對被告之損害賠償債權，核
    屬無確定期限之給付，自應經原告之催告而未為給付，被告
    始負遲延責任。是原告請求被告給付自起訴狀繕本送達翌日
    （即 100 年 8 月 12 日）起至清償日止，按週年利率百分
    之五計算之法定遲延利息，核屬正當，應予准許。
四、綜上所述，原告 0000-0000、0000-0000A、0000-0000B 依
    侵權行為之法律關係，各請求被告給付 10 萬元、5 萬元、
    5 萬元，及自起訴狀繕本送達被告之翌日起至清償日止，按
    週年利率百分之五計算之利息，為有理由，應予准許。原告
    逾此範圍之請求，則屬無據，為無理由，應予駁回。
五、本件原告勝訴部分，判決所命給付之金額未逾五十萬元，依
    民事訴訟法第 389 條第 1 項第 5 款之規定，應依職權宣
    告假執行。原告對其勝訴部分陳明願供擔保請求宣告假執行
    等語，應僅在促請法院注意依職權宣告假執行，尚無庸另為
    准駁之諭知，至原告敗訴部分，其假執行之聲請已失所附麗
    ，應予以駁回，附此敘明。
六、又依性侵害犯罪防治法第 12 條第 2 項之規定，司法機關
    所製作必須公示之文書，不得揭露被害人之姓名、出生年月
    日、住居所及其他足資識別被害人身分之資訊，故本件原告
    等之姓名均以代號表示，併此敘明。

據上論結，本件原告之訴為一部有理由、一部無理由，依刑事
訴訟法第 502 條第 1 項、第 2 項、第 491 條第 10 款，民事
訴訟法第 389 條第 1 項第 5 款，判決如主文。


中    華    民    國   100    年    9     月    2    日

                  刑事庭  審判長法  官  管安露
                                法  官  李宛玲 
                                法  官  陳順輝


以上正本證明與原本無異。
如不服本判決應於收受判決後10日內向本院提出上訴書狀，並應
敘述具體理由；其未敘述上訴理由者，應於上訴期間屆滿後20日
內向本院補提理由書(均須按他造當事人之人數附繕本)「切勿逕
送上級法院」。

中    華    民    國  100    年    9    月    2      日

                                書記官  林德盛